---
title: "Survival"
output: html_document
date: "2024-01-09"
---

```{r setup, include=FALSE}
knitr::opts_chunk$set(echo = TRUE)

library(readxl)
library(survival)
library(survminer)
library(psych)
library(PerformanceAnalytics)
library(tidyverse)
library(flextable)
library(gtsummary)
library(pec)
library(car)
```

```{r}
#В таблице поправил даты, где только год поставил середину года
#unbekannt вынес в отдельную колонку чтоб удобнее было вменять далее
df_date <- read_xlsx("data/raw/Epic_Supra_dates_v2.xlsx", na = "")

rename <- read.table(file = 'data/raw/Column_data_Renamer_v2.tsv', sep = '\t', header = TRUE)

str(df_date)

# Convert to vector column English_Column_Name_Short for rename
English_Column_Name_Short <- as.vector(rename$English_Column_Name_Short)

# Rename columns names in df_read_excel with vector English_Column_Name_Short
df_date_en <- df_date %>% 
  rename_with(~English_Column_Name_Short, everything())
  
# str(df_date)
# summary(df_date)

#Загрузим остальные данные
df1_no_date <- read_csv("data/interim/df1_no_date.csv", na = "")

#Смержим
df <- df_date_en %>% full_join(df1_no_date, by = c("Case_Num" = "Case_Num"))

str(df)
# summary(df)

```

Сделаем вменение где STERBEDAT = "unbekant"
Посчитаем последний визит как последняя из дат (реоперации, ластфу, фуэхо и смерти)
```{r}
df <- df %>% 
  mutate(Last_FU_upd = pmax(Last_FU, REOP_DAT, FUEcho_Date, OS_Date, na.rm = TRUE))
summary(df$Last_FU_upd)
```


Проверим:
1. Нет ли пациентов, чья дата смерти меньше даты последнешего из визитов
2. Нет ли пациентов с датой последнего фолуапа до операции
3. Нет ли пациентов о факте смерти мы не знаем и у которых нет фолуапа
Посмотрим на этих пациентов:


```{r}
df <- df %>% 
  mutate(Date_check = case_when(OS_Date < Last_FU_upd - 86400 ~ "Fail",
                                Sx_Date > Last_FU_upd ~ "Fail", 
                                is.na(Last_FU_upd) & OS_Event == 0 ~ "Fail",
                                TRUE ~ "OK"))
         
df %>% 
  filter(Date_check == "Fail") %>% 
  select(c("Case_Num", "OS_Event", "Sx_Date", "OS_Date", "Last_FU_upd", "Date_check"))
```

Исключаем таких пациентов т.к. не сможем можем найти времени 
```{r}
df_filter <- df %>% 
  filter(Date_check == "OK")
```


Найдем максимальную дату, которую примем за дату закрытия базы данных
```{r}
#Считаем 
df_closing_date <- max(df_filter$Last_FU_upd, na.rm = TRUE)
df_closing_date
```
Дали посчитаем время до смерти и вменим данные тем, о чей смерти мы знаем, но не знаем даты

```{r}
#Посчитаем длительность между известными датами смерти и датой операции
df_filter <- df_filter %>% 
  mutate(dur_SX_OS = OS_Date - Sx_Date) 

median_dur_if_dead <- median(df_filter$dur_SX_OS, na.rm = TRUE)
as.numeric(median_dur_if_dead)/86400
```

```{r}
#Где нет последднего визита и дата смерти не известнa вменяем медиану времни до смерти при условии что известно, что пациент умер.
df_filter <- df_filter %>% 
  mutate(dur_SX_OS = if_else(OS_Date_unknown == 1 & is.na(Last_FU_upd) & is.na(dur_SX_OS), median_dur_if_dead, dur_SX_OS))
```


```{r}
#Где есть последний визит, но дата смерти не известно, подставляем середину времени между последним визитом пациента и "закрытием базы данных" (самый последний визит из всех)
df_filter <- df_filter %>% 
  mutate(dur_SX_OS = if_else(OS_Date_unknown == 1 & !is.na(Last_FU_upd) & is.na(dur_SX_OS), (df_closing_date - Last_FU_upd)/2, dur_SX_OS))

df_filter$dur_SX_OS
```

Все ли неизвестные сроки мы подставили?
```{r}
#Теперь проверим все ли ситуации получилось обработать таким образом
sum(df_filter$OS_Date_unknown == 1 & is.na(df_filter$dur_SX_OS), na.rm = TRUE)
```

Теперь подготовим данные для капланмайера
нам нужна время наблюдения (разница между операцией и последней датой) и статус (OS_Event он уже есть)
сделаем время

Посчитаем длительность для тех кто не умер т.к. для тех кто умер уже посчитали
```{r}
# df_filter$Last_FU_upd
# df_filter$Sx_Date
# посчитаем длительность 
df_filter <- df_filter %>% 
  mutate(dur_SX_Last_FU = Last_FU_upd - Sx_Date)

filter(df_filter, dur_SX_Last_FU < 0) %>% 
   select(c("Case_Num", "OS_Event", "Sx_Date", "OS_Date", "Last_FU_upd", "Date_check"))
```


```{r}
# теперь нужно впихнуть длительность до смерти в длительность до последнего наблюдения
df_filter <- df_filter %>% 
  mutate(DUR = if_else(!is.na(dur_SX_OS), dur_SX_OS, NA)) %>% 
  mutate(DUR = if_else(is.na(DUR) & !is.na(dur_SX_Last_FU), dur_SX_Last_FU, DUR)) %>% 
  mutate(DUR = ceiling(as.numeric(DUR) / 86400))

summary(df_filter$DUR)
df_filter$DUR
```
Теперь посмотрим на пациентов которые попали в анализ
```{r}
str(df_filter)
```


```{r}
df_sur_all <- df_filter %>% 
  select("Case_Num", "Age", "BMI", "Gender", "STS", "Prosthesis_Anat_Aort_Valve", "Pre_Bicuspid", "Prosthesis_Anat_Size", "Sx_Date", "Upsizing", "OS_Event", "DUR") %>% 
  mutate(Prosthesis_Anat_Size = as.numeric(Prosthesis_Anat_Size))
```
Посмотрим на всех вместе

```{r}
#df_date_surv <- df_date %>% 
#  mutate(Upsizing = as.factor(Upsizing))  %>% 
#  mutate(Upsizing = if_else(is.na(Upsizing), "NA", "Known")) %>% 
#  filter(!is.na(DUR))

df_surv_all %>% 
  select(-c("Case_Num")) %>% 
  tbl_summary(by = Upsizing) %>% 
  add_p()
```

Только на известный апсайзинг:

```{r}
df_surv_known <- df_filter %>% 
  select("Case_Num", "Age", "BMI", "Gender", "NYHA_Heart_Fail_Class", "STS", "Prosthesis_Anat_Aort_Valve", "Pre_Bicuspid", "Prosthesis_Anat_Size", "Sx_Date", "Upsizing", "OS_Event", "DUR") %>% 
  mutate(Prosthesis_Anat_Size = as.numeric(Prosthesis_Anat_Size),
         Upsizing = if_else(Upsizing == "NA", NA, Upsizing),
         Upsizing = as.factor(Upsizing)) %>% 
  filter(!is.na(Upsizing))

df_surv_known %>% 
  select(-c("Case_Num")) %>% 
  tbl_summary(by = Upsizing) %>% 
  add_p()
```

```{r}
str(df_surv_known)
```
```{r}
df_surv_known <- df_surv_known %>% 
  select(-Pre_Bicuspid) %>% 
  mutate(Prosthesis_Anat_Aort_Valve = as.factor(case_when(Prosthesis_Anat_Aort_Valve == 0 ~ "3x",
                                                          Prosthesis_Anat_Aort_Valve == 1 ~ "2x",
                                                          Prosthesis_Anat_Aort_Valve == 2 ~ NA)),
         Gender = as.factor(if_else(Gender == 1, "male", "female")),
         Sx_Date = as.numeric(Sx_Date - min(Sx_Date, na.rm = TRUE))/31688100,
         Upsizing = as.factor(if_else(Upsizing == 1, "UP_size", "Anatomical_Size")),
         NYHA_Heart_Fail_Class  = as.factor(NYHA_Heart_Fail_Class))

df_surv_known %>% 
  select(-c("Case_Num")) %>% 
  tbl_summary(by = Upsizing) %>% 
  add_p()
```


```{r}
surv_object <- Surv(time = df_surv_known$DUR, event = df_surv_known$OS_Event)

fit_crude <- survfit(surv_object ~ Upsizing, data = df_surv_known)

q1 <- quantile(fit_crude, probs = c(0.25, 0.75),
              conf.int = TRUE)
as.data.frame(q1)

p1 <- ggsurvplot(fit_crude,
                title = "Кривая выживаемости после имплантации аортального клапана",
                conf.int = TRUE,
                risk.table = TRUE,
                tables.height = 0.2,
                pval = TRUE, 
                pval.coord = c(750, 0.7),
                log.rank.weights = "1",
                xlab = "Time, days",
                ylim = c(0.5, 1))

p1
summary(fit_crude)
```

```{r, warning=FALSE}

library(GGally)
ggpairs(df_surv_known %>% select(-Case_Num, -DUR), 
  upper = list(continuous = wrap("points", alpha = 0.5, size = 1),
               combo = wrap("points", alpha = 0.5, size = 1),
               disrete = "blank"),
  lower = list(continuous = "cor",
               discrete = "count",
               combo = wrap("box_no_facet", outlier.size = 0.5)),
  diag = list(continuous = "barDiag",
              discrete = "barDiag"),
  showStrips = TRUE, progress = FALSE) +
  theme_bw() +
  theme(axis.text.x = element_text(angle = 90, hjust = 1),
        panel.grid.minor = element_blank(),
        strip.placement = "outside",
        strip.background = element_rect(color = "white", fill = "#EFEBE9"),
        strip.text = element_text(size = 6, face = "bold"))
```

```{r}
#library(psych)
# mixed.cor(df_surv_known %>% select(-Case_Num, -DUR), c = c(1,) ncat = 6, )
```

```{r}
fit_covariance <- coxph(surv_object ~ Age + BMI + Gender + log10(STS+1) + NYHA_Heart_Fail_Class + Prosthesis_Anat_Aort_Valve + Sx_Date + Upsizing,
                   data = df_surv_known)

fit_covariance2 <- coxph(surv_object ~ Age + BMI + Gender + log10(STS+1) + NYHA_Heart_Fail_Class + Prosthesis_Anat_Aort_Valve + Sx_Date,
                   data = df_surv_known)

tbl_regression(fit_covariance, exp = TRUE)

test.ph <- cox.zph(fit_covariance)
ggcoxzph(test.ph)
concordance(fit_covariance)
vif(fit_covariance)

anova(fit_covariance, fit_covariance2)
```

```{r}
fit_covariance <- coxph(surv_object ~ + Age + BMI + Gender + log10(STS + 1) + Prosthesis_Anat_Aort_Valve + Upsizing,
                   data = df_surv_known)

fit_covariance2 <- coxph(surv_object ~ + Age + BMI + Gender + log10(STS + 1) + Prosthesis_Anat_Aort_Valve,
                   data = df_surv_known)

tbl_regression(fit_covariance, exp = TRUE)

test.ph <- cox.zph(fit_covariance)
ggcoxzph(test.ph)
concordance(fit_covariance)
vif(fit_covariance)
anova(fit_covariance, fit_covariance2)
```

```{r}


```
```{r}
#library(glmnet)






```


```{r}
fit_covariance <- coxph(surv_object ~ Age + BMI + Gender + STS + Prosthesis_Anat_Aort_Valve*Upsizing + Sx_Date,
                   data = df_surv_known)

tbl_regression(fit_covariance, exp = TRUE)

test.ph <- cox.zph(fit_covariance)
ggcoxzph(test.ph)
```

```{r}
fit_covariance <- coxph(surv_object ~ Age + BMI + Gender + STS*Upsizing + Prosthesis_Anat_Aort_Valve + Sx_Date,
                   data = df_surv_known)

tbl_regression(fit_covariance, exp = TRUE)

test.ph <- cox.zph(fit_covariance)
ggcoxzph(test.ph)
```

```{r}
cox_model <- coxph(Surv(time = df_date_surv$DUR, event = df_date_surv$OS_Event) ~ ALTER_OP + AK_ANN + After_MPG,
                   data = df_date_surv)

tbl_regression(cox_model, exp = TRUE, label = list(ALTER_OP ~ "Возраст", AK_ANN ~ "Анатомический d клапана"))

test.ph <- cox.zph(cox_model)
ggcoxzph(test.ph)

# cindex(object = cox_model, Surv(time = df_date_surv$DUR, event = df_date_surv$OS_Event) ~ Upsizing, data = df_date_surv)
```

```{r}
df_date_surv <- df_date_surv %>% 
  mutate(MPG_delta = After_MPG - as.numeric(Befor_MPG),
         Befor_MPG = as.numeric(Befor_MPG))  %>% 
  filter(Upsizing != "NA")

str(df_date_surv)

ggplot(df_date_surv, aes(x = Befor_MPG, y = After_MPG, col = Upsizing)) +
  geom_point(shape = 1) +
  ylim(0, 40) +
  geom_smooth() +
  theme_classic2()

ggplot(df_date_surv, aes(x = AK_ANN, y = After_MPG, col = Upsizing)) +
  geom_jitter(width = 0.4, shape = 1) +
  ylim(0, 40) +
  xlim(19, 32) +
  geom_smooth() +
  theme_classic2()
```

